【裁判字號】    99,交簡上,15
【裁判日期】    990330
【裁判案由】    公共危險
【裁判全文】
臺灣臺北地方法院刑事判決            99年度交簡上字第15號
公  訴  人  臺灣臺北地方法院檢察署檢察官
上  訴  人
即  被  告  甲○○
上列上訴人即被告因公共危險案件，不服本院九十八年度北交簡
字第一五六八號，中華民國九十八年十二月二十三日第一審簡易
判決（聲請簡易處刑案號：九十八年度偵字第二一八四三號），
提起上訴，本院合議庭判決如下：
    主  文
原判決撤銷。
甲○○服用酒類，不能安全駕駛動力交通工具而駕駛，累犯，處
有期徒刑伍月，如易科罰金，以新臺幣壹仟元折算壹日。
    事  實
一、甲○○曾有多次公共危險前科，其中於民國八十八年間，因
    公共危險案件，經臺灣臺南地方法院判處拘役二十九日，如
    易科罰金，以銀元三百元折算一日確定；於九十二年間，因
    公共危險案件，經本院判處罰金二萬五千元，如易服勞役，
    以銀元三百元折算一日確定；於九十四年間，因公共危險案
    件，經本院判處有期徒刑三月，如易科罰金，以銀元三百元
    折算一日確定，並於九十四年三月十四日易科罰金執行完畢
    。於上開有期徒刑執行完畢後，仍不知悔改，復於九十八年
    九月六日晚上八時許，在其臺北縣中和市○○路○段二巷三
    弄六之一號住處內飲酒後，明知業已飲酒過量，注意力、控
    制力及反應能力均已減退，已達不能安全駕駛動力交通工具
    之狀態，仍騎乘車牌號碼Ｊ六Ｆ－八二九號重型機車行駛。
    嗣於翌日上午六時二十八分許，騎乘上開重型機車行經臺北
    市○○區○○路與興國路口時，為警攔檢查獲，經警測試結
    果，呼氣中所含酒精濃度達每公升０‧六六毫克。
二、案經臺北市政府警察局萬華分局報請臺灣臺北地方法院檢察
    署檢察官偵查後聲請以簡易判決處刑。
    理  由
一、訊據上訴人即被告甲○○對於上開犯罪事實坦承不諱，且被
    告於上開時、地為警查獲後，經警測試結果，呼氣中所含酒
    精濃度達每公升０‧六六毫克，有酒精測試值表一份附卷足
    憑，依交通部運輸研究所七十九年八月對駕駛人行為之研究
    （酒醉駕車對駕駛行為之分析研究）指出，吐氣每公升酒精
    含量０．二五毫克等於血液中酒精濃度（Bloo d Alcohol
    Concentration簡稱BAC）百分之０．０五（亦即每100ml血
    液中含50 mg酒精），而（1）BAC到達百分之０‧０三至百
    分之０‧０五時，對駕駛能力之影響為：多數駕駛人心境逐
    漸變幻不定、視覺與反應靈敏性減弱、對速度及距離的判斷
    力差。對心理行為之影響為：觀察力逐漸欠缺、心情漸趨輕
    鬆、自信心增加、多話、精神狀態處於陶醉感。（2）BAC到
    達百分之０‧０五至百分之０‧０八時，對駕駛能力之影響
    為：反應遲鈍、駕駛能力受損、遲而不決或決而不行。對心
    理行為之影響為：情緒鬆弛、感情與行為趨向誇張、肌肉不
    協調、精神處於興奮狀態。（3）BAC到達百分之０‧０八至
    百分之０‧一五時，對駕駛能力之影響為：判斷力嚴重受到
    影響、體能與精神協調受損、駕駛之體能困難增加。對心理
    行為之影響為：產生情緒異常現象、步伐不平穩、言語不清
    、反應惡劣、記憶及判斷力受損、精神處於錯亂狀態。（4
    ）BAC超過百分之０‧一五，對駕駛能力之影響為：視線搖
    晃、駕駛已進入恍惚狀態、判斷及理解遭到扭曲、駕駛不穩
    定。對心理行為之影響為：意識不明、嘔吐、站、走及講話
    困難、責任感喪失、精神處於麻痺狀態。（5）BAC超過百分
    之０‧五，對駕駛人能力之影響為：無法開車。對心理行為
    之影響為：爛醉如泥、失去知覺可能致死、精神處於昏睡狀
    態之研究報告所示，被告為警查獲後，經警測試結果，呼氣
    中所含酒精濃度為每公升０‧六六毫克，換算為血液中酒精
    濃度為百分之０‧一三二，則被告於是時駕駛能力受影響之
    程度為：對駕駛能力之影響為：視線搖晃、駕駛已進入恍惚
    狀態、判斷及理解遭到扭曲、駕駛不穩定。對心理行為之影
    響為：意識不明、嘔吐、站、走及講話困難、責任感喪失、
    精神處於麻痺狀態。且被告為警查獲時，經警當場檢測結果
    ，其有腳步不穩及金雞獨立三十秒不合格之情形，此分別有
    測試觀察紀錄表及生理平衡檢測表各一份在卷可稽。綜此，
    足認被告於為警查獲時之精神狀態，顯已達不能安全駕駛動
    力交通工具之程度無疑。是以，被告上開所辯，顯係事後卸
    責之詞，不足採信。從而，本件事證明確，被告上開犯行，
    洵堪認定，應予依法論處。
二、核被告所為，係犯刑法第一百八十五條之三之服用酒類不能
    安全駕駛動力交通工具而駕駛之公共危險罪。被告於九十四
    年間，因公共危險案件，經本院判處有期徒刑三月，如易科
    罰金，以銀元三百元折算一日確定，並於九十四年三月十四
    日易科罰金執行完畢，此有臺灣高等法院被告前按紀錄表一
    份附卷足憑，其於上開有期徒刑執行完畢後，五年以內再犯
    本件有期徒刑以上之罪，為累犯，應依刑法第四十七條第一
    項規定，加重其刑。原審認被告罪證明確，對被告論罪科刑
    ，固非無見。然原審在科刑時，僅概述係審酌被告之犯罪動
    機、目的、手段、所造成之危害、素行、生活狀況及智識程
    度等一切情狀，並未敘明影響量刑輕重之上開各個審酌事項
    之具體內涵，且原審判處被告有期徒刑五月，併科罰金新臺
    幣十三萬元，拘役如易科罰金，罰金如易服勞役，均以一千
    元折算一日，在量刑上亦有過重，難謂妥適。準此，上訴人
    仍執其詞，否認犯行，固無可採。然上訴人以量刑過重為由
    提起本件上訴，為有理由。原判決既有上開不當之處，於法
    要屬無可維持，應由本院予以撤銷改判。爰審酌被告曾於八
    十八年間，因公共危險案件，經臺灣臺南地方法院判處拘役
    二十九日，如易科罰金，以銀元三百元折算一日確定；於九
    十二年間，因公共危險案件，經本院判處罰金二萬五千元，
    如易服勞役，以銀元三百元折算一日確定；於九十四年間，
    因公共危險案件，經本院判處有期徒刑三月，如易科罰金，
    以銀元三百元折算一日確定，並於九十四年三月十四日易科
    罰金執行完畢，有上開臺灣高等法院被告前按紀錄表一份在
    卷可稽，竟再度在未顧及其酒後注意力、控制力及反應能力
    均在減退狀態、稍有不慎，雖會危及其他用路人之生命、身
    體、財產安全之情形下，駕車行駛、所幸未發生任何交通事
    故，造成任何實害、呼氣中所含酒精濃度達每公升０‧六六
    毫克、所生危害及事後坦認犯行之態度等一切情狀，量處如
    主文所示之刑，並諭知易科罰金之折算標準。
據上論斷，應依刑事訴訟法第四百五十五條之一第一項、第三項
、第三百六十九條第一項前段、第三百六十四條，刑法第一百八
十五條之三、第四十七條第一項、第四十一條第一項前段，刑法
施行法第一條之一，判決如主文。
本案經檢察官文家倩到庭執行職務。
中    華    民    國    99    年    3     月    30    日
                        臺灣臺北地方法院刑事第十五庭
                            審判長法  官  廖紋妤
                                  法  官  邱蓮華
                                  法  官  吳麗英
上正本證明與原本無異。
不得上訴。
                                  書記官  藍儒鈞
中    華    民    國    99    年    3     月    30    日
附錄本件論罪科刑法條全文：
刑法第一百八十五條之三
服用毒品、麻醉藥品、酒類或其他相類之物，不能安全駕駛動力
交通工具而駕駛者，處1年以下有期徒刑、拘役或十五萬元以下
罰金。

司法院資訊處製作；財團法人民間司法改革基金會備份。
